# 投资的有限合伙该作为债权投资还是联营企业

提问人：阳历 or公历 时间：2019-12-12 08:05:12
背景：
A上市公司为一家造纸设备机械制造企业。B 公司为一家造纸企业。C公司为 A 公司的联营企业。D 公司与A、B、C 均为非关联方。
A、B、C、D 出资成立一有限合伙企业。合伙企业成立目的是成立一家造纸企业，该造纸企业需要从 A 购买造纸设备。
协议如下约定：
1.C为普通合伙人；A、B、D 为有限合伙人。期限 5 年。
2. 出资如下：
公司身份出资额占比 A 有限合伙100 36% B 有限合伙 90 32% C 普通合伙 10 3% D 有限合伙80 29% 合计280 3. 收益分配：
经营收益：①首先支付普通合伙 C 的管理费；②如有剩余，则向D 分配，直到其预期收益的 10%；③ 如经过①② 之后还有剩余则向 A 分配，直到其预期收益的 10%。
经营期限届满后剩余收益分配：① 首先支付普通合伙 C 的实缴出资额及管理费；②如有剩余，则向 D分配，直到实缴出资额及预期收益的 10%；③如经过 ①②之后还有剩余则向 A 分配，直到其实缴出资额及预期收益的10%。剩余超额收益分给 B企业。
4.由普通合伙人 C 负责合伙企业日常运营，代表合伙企业缔结合约。
5. 除分立解散及增加合伙人需要经合伙人一致同意外，其他决议经过普通合伙人及持有合伙企业 3/4 以上优先合伙人同意。
问：
1.A上市公司应该将该投资作为长投权益法核算还是其他债权投资核算？
我觉得应该作为长投权益法核算，因为投资可能存在亏损的风险。A上市公司如果与 B企业签订差额补足或类似协议才应当作为债权投资。

回答人：chenyiwei
从主帖情况看，D 为优先级 LP，A 为中间级，B 为劣后级，这样安排的理由是什么？另外合伙企业所投资的造纸企业需要从 A 购买造纸设备，在购买价格如何确定？是否存在 A通过调节造纸设备售价从而变相向B提供收益保证和本金安全保证的情况？

提问人：阳历 or公历 时间：2019-12-15 08:05:12
陈老师好。
D 为优先级 LP，是为了获得财务收益。A 为中间级，是为了销售自己的造纸设备，增加收入规模。B 为劣后级，是为了增强自己的造纸能力，增加当地就业。
A 出售造纸设备价格根据市场价确定。
如果 A 可以通过销售价格变相让让自己获得收益并且保证自己的本金安全，这个根据新金融工具准则应该计入到债权投资还是其他债权投资呢？我理解是如果可以保证自己的本金及收益，这个应该是能够通过合同现金流量测试的，应该是以摊余成本计量的应该是计入到债权投资，但是有些人说应该是计入到其他债权投资，我看了下其他债权投资主要是核算以公允价值计量且其变动计入其他综合收益的长期债权投资。
如果 A 不能通过销售价格变相保证自己的收益及本金安全。这个应该计入到长投权益法吗？我理解，如果是不能保证收益及本金，这个就有可能发生亏损，实质上就是个权益投资了，因为有可能本金亏完。
请陈老师指正。

回答人：chenyiwei
你的理解基本合理。